臺灣士林地方法院民事裁定
110年度重訴字第336號
上訴人      周林鳳  
訴訟代理人  周麗紅  
上訴人      林金城    
            王彥中    
            王素碧  
            林冠宇  
            林映廷  
            林映築  
            李林素真
            王素梅  
            林素美  
被上訴人    施幸江  
            施智強  
上列當事人間請求返還不當得利等事件，上訴人對於民國111年5
月4日本院110年度重訴字第336號第一審判決提起上訴，本院裁
定如下：
    主  文
上訴人應於本裁定送達後五日內，各繳納如附表所示之裁判費，
逾期即駁回其上訴。
    理  由
一、按核定訴訟標的之價額，以起訴時之交易價額為準；無交易
    價額者，以原告就訴訟標的所有之利益為準。民事訴訟法第
    77條之1 第1 項、第2 項及第77條之2 分別定有明文。次按
    向第二審法院上訴，應依訴訟標的金額繳納裁判費，並以上
    訴狀表明上訴理由，民事訴訟法第77條之16第1 項、第441 
    條第1 項第4 款規定甚明。又上訴不合程式或有其他不合法
    情形而可以補正者，原第一審法院應定期間命其補正，如不
    於期間內補正，應以裁定駁回之。民事訴訟法第442 條第2 
    項亦有明定。
二、按起訴利益為原告就起訴之訴訟標的所有之利益；上訴利
    益則為上訴人提起上訴請求廢棄或變更原判決所得受之利益
    ，兩者並非一事，以故，共同訴訟之被告就其敗訴部分提起
    上訴所獲得之上訴利益，僅係共同訴訟人各就自己敗訴部分
    在上訴審期能獲得勝訴判決之利益，自應按共同訴訟被告各
    自聲明不服之訴訟標的價額核定其應納裁判費用，並僅就自
    己應納裁判費用額負預納之義務（最高法院98年度台抗字第
    1006號裁定意旨參照）。查本件被上訴人主張其等為坐落臺
    北市00區00段00段000 地號土地（下稱系爭土地）之共有人
    ，上訴人林金城、王彥中、王素碧、林冠宇、林映築、林映
    廷、李林素貞、王素梅、林素美等9人(下稱林金城等9人)，
    及上訴人周林鳳分別為臺北市00區00街000號、000號建物之
    事實上處分權人，且均無權佔有系爭土地，爰依民法第179
    條規定請求相當於租金之不當得利，並經本院為被上訴人部
    分勝訴、部分敗訴之判決。而上訴人林金城等9人及周林鳳
    係各就其敗訴部分，各自具狀聲明不服提起上訴，揆諸前開
    說明，上訴人即應就自己應納裁判費部分負預納之義務。又
    本件定期給付之訴部分，若判決確定被上訴人權利存在，然
    上訴人於判決確定後仍有給付之義務待履行，且權利存續期
    間未能確定，是自當依前述規定以10年計算被上訴人之權利
    存續期間。是本件上訴之訴訟標的價額核定及應繳納之裁判
    費各如附表所示，未據上訴人繳納，茲依民事訴訟法第442
    條第2項前段規定，限該上訴人於收受本裁定送達後五日以
    內逕向本院如數補繳，逾期不繳，駁回上訴。
三、爰裁定如主文。
中　　華　　民　　國　　111 　年　　6 　　月　　15　　日
                  民事第一庭  法　官  徐文瑞
以上正本係照原本作成。
如對本裁定關於核定訴訟標的價額部分抗告，應於裁定送達後10
日內向本院提出抗告狀，並繳納抗告費新臺幣1,000 元；關於命
補繳裁判費部分，不得抗告。
中　　華　　民　　國　　111 　年　　6 　　月　　15　　日
                              書記官  朱亮彰
附表：
上訴人即被告  上訴聲明 對被上訴人施幸江部分，計算式：土地不當得利金額＋按月給付不當得利×120個月（10年)。 (單位：新臺幣，元) 對被上訴人施智強部分，計算式：土地不當得利金額＋按月給付不當得利×120個月（10年）。 (單位：新臺幣，元) 合計(訴訟標的價額 (新臺幣，元) 應繳納 裁判費 (新臺幣，元)   林金城 王彥中 王素碧 林冠宇 林映築 林映廷 李林素貞 王素梅 林素美 原判決主文第九至第十二項廢棄 439,537＋6,367×120＝1,203,577 59,436＋861×120＝162,756 1,366,333 21,844 周林鳳 原判決主文第十三至十六項廢棄 353,510＋5,121×120＝968,030 47,803＋692×120＝130,843 1,098,873 17,835